sl-SI: Velikost šiber: #10; #2; #4; #5; #6; #7; #7 1/2; #8; #9; BB; Drugo
ja: ショットサイズ: #10; #2; #4; #5; #6; #7; #7 1/2; #8; #9; BB; その他
pl: Wielkość śrutu: #10; #2; #4; #5; #6; #7; #7 1/2; #8; #9; BB; Inne
da: Haglstørrelse: #10; #2; #4; #5; #6; #7; #7 1/2; #8; #9; BB; Andet
hu: Lövedékméret: #10; #2; #4; #5; #6; #7; #7 1/2; #8; #9; BB; Egyéb
ko: 산탄 사이즈: #10; #2; #4; #5; #6; #7; #7 1/2; #8; #9; BB; 기타
sv: Skottstorlek: #10; #2; #4; #5; #6; #7; #7 1/2; #8; #9; BB; Annat
pt-PT: Tamanho do chumbo: #10; #2; #4; #5; #6; #7; #7 1/2; #8; #9; BB; Outro
zh-TW: 鉛彈尺寸: #10; #2; #4; #5; #6; #7; #7 1/2; #8; #9; BB; 其他
el: Μέγεθος σκαγιών: #10; #2; #4; #5; #6; #7; #7 1/2; #8; #9; BB; Άλλο
pt-BR: Chumbo tamanho: #10; #2; #4; #5; #6; #7; #7 1/2; #8; #9; BB; Outros
bg-BG: Размер на сачмите: #10; #2; #4; #5; #6; #7; #7 1/2; #8; #9; BB; Друго
nb: Hagltørrelse: #10; #2; #4; #5; #6; #7; #7 1/2; #8; #9; BB; Annet
ro-RO: Dimensiune a alicelor: #10; #2; #4; #5; #6; #7; #7 1/2; #8; #9; BB; Altele
hr-HR: Veličina shot-a: #10; #2; #4; #5; #6; #7; #7 1/2; #8; #9; BB; Drugo
fr: Taille des projectiles: #10; #2; #4; #5; #6; #7; #7 1/2; #8; #9; BB; Autre
fi: Haulin koko: #10; #2; #4; #5; #6; #7; #7 1/2; #8; #9; BB; Muu
it: Dimensione dei pallini: #10; #2; #4; #5; #6; #7; #7 1/2; #8; #9; BB; Altro
sk-SK: Veľkosť streliva: #10; #2; #4; #5; #6; #7; #7 1/2; #8; #9; BB; Iné
cs: Velikost výstřelu: #10; #2; #4; #5; #6; #7; #7 1/2; #8; #9; BB; Jiné
tr: Saçma boyutu: #10; #2; #4; #5; #6; #7; #7 1/2; #8; #9; BB; Diğer
en: Shot size: #10; #2; #4; #5; #6; #7; #7 1/2; #8; #9; BB; Other
lt-LT: Šratų dydis: Nr. 10; Nr. 2; Nr. 4; Nr. 5; Nr. 6; Nr. 7; Nr. 7 1/2; Nr. 8; Nr. 9; BB; Kita
nl: Hagelmaat: #10; #2; #4; #5; #6; #7; #7 1/2; #8; #9; BB; Overig
zh-CN: 弹丸规格: #10; #2; #4; #5; #6; #7; #7 1/2; #8; #9; BB; 其他
es: Tamaño del perdigón: #10; #2; #4; #5; #6; #7; #7 1/2; #8; #9; BB; Otro
de: Schrotgröße: #10; #2; #4; #5; #6; #7; #7 1/2; #8; #9; BB; Sonstige
ru: Размер дроби: № 10; № 2; № 4; № 5; № 6; № 7; № 7 1/2; № 8; № 9; BB; Другой
vi: Kích thước viên đạn: #10; #2; #4; #5; #6; #7; #7 1/2; #8; #9; BB; Khác
th: ขนาดลูกปืน: #10; #2; #4; #5; #6; #7; #7 1/2; #8; #9; BB; อื่นๆ